臺灣高等法院民事判決 
111年度訴易字第17號
原      告  吳仁懷  
訴訟代理人  潘兆偉律師
複  代理人  陳彥霖  
被      告  吳嘉程  

            張育騰（原姓名湯哲瑋）


上列當事人間侵權行為損害賠償事件，原告提起刑事附帶民事訴
訟，經本院刑事庭裁定移送，本院於中華民國111年10月4日言詞
辯論終結，判決如下：
    主      文
被告應連帶給付原告新臺幣壹拾萬捌仟玖佰陸拾玖元，及被告吳
嘉程自民國一一０年十月三十日起、被告張育騰自民國一一０年十
一月十三日起，均至清償日止，按年息百分之五計算之利息。
原告其餘之訴駁回。
訴訟費用由被告連帶負擔十分之一，餘由原告負擔。
    事實及理由
一、程序部分：
　　被告未於言詞辯論期日到場，核無民事訴訟法第386條各款
    所列情形，爰依原告之聲請，由其一造辯論而為判決。
二、原告主張：民國109年7月31日上午8時18分許，伊騎乘車牌
    號碼000-000號機車，行經新北市三重區忠孝路三段與三民
    街口時，適被告吳嘉程騎乘車牌號碼000-000號機車搭載被
    告張育騰，自後駛來並與伊發生行車糾紛，被告竟共同基於
    傷害之故意，以安全帽毆打伊，致伊受有左側中指之撕裂傷
    未伴有指甲受損、頭皮鈍傷，以及左側前臂、右側手部、左
    側手部、左側膝部、左側肩膀、左側上臂、腹壁等處挫傷之
    傷害（下稱系爭傷勢）。伊受有下列損害：⑴支出醫藥費新
    臺幣（下同）21萬2812元（一部請求21萬2177元），⑵不能
    工作期間薪資損失75萬8334元（一部請求55萬元），⑶額外
    支付住宿費用14萬4760元，⑷精神受有相當痛苦，得請求慰
    撫金20萬元。爰依民法第18條第1、2項、第184條第1項前段
    、第185條第1項、第193條第1項、第195條第1項前段之規定
    ，一部請求：被告應連帶給付原告110萬6937元，及自起訴
    狀影本送達翌日起至清償日止按年息5%計算之利息等語。
三、被告未於言詞辯論期日到場，據其先前聲明、陳述略以：伊
    固然於前述時地與毆打原告，致其受有系爭傷勢，但是糾紛
    起源於原告以三字經辱罵伊家人，伊受激始動手；且原告請
    求金額過高等語，資為抗辯。
四、原告主張其於前述時地遭被告共同毆傷，以致受有系爭傷勢
    ，此為被告所不爭（見本院卷第35頁）。關於原告請求賠償
    110萬6937元一節；則為被告所否認。經查：
　㈠按「當事人主張有利於己之事實者，就其事實有舉證之責任
　　」，民事訴訟法第277條前段定有明文。次按「人格權受侵
    害時，得請求法院除去其侵害；有受侵害之虞時，得請求防
    止之。前項情形，以法律有特別規定者為限，得請求損害賠
    償或慰撫金」、「因故意或過失，不法侵害他人之權利者，
    負損害賠償責任」、「數人共同不法侵害他人之權利者，連
    帶負損害賠償責任。不能知其中孰為加害人者亦同」、「不
    法侵害他人之身體或健康者，對於被害人因此喪失或減少勞
    動能力或增加生活上之需要時，應負損害賠償責任」、「不
    法侵害他人之身體、健康、名譽、自由、信用、隱私、貞操
　　，或不法侵害其他人格法益而情節重大者，被害人雖非財產
    上之損害，亦得請求賠償相當之金額」，民法第18條第1、2
    項、第184條第1項前段、第185條第1項、第193條第1項、第
    195條第1項前段分別定有明文。又按損害賠償之債，以有損
    害之發生及有責任原因之事實，並二者之間，有相當因果關
    係為成立要件（最高法院97年度台上字第1627號判決意旨參
    照）。
　㈡原告主張其109年7月31日遭毆打，以致受有系爭傷勢，當天
    前往新北市立聯合醫院醫治，支出635元，此有診斷證明與
    收據在卷（見本院卷第83、127頁），堪認為真正。又原告
    另稱其因系爭傷勢引發心臟病，遂於同年12月前去馬偕紀念
    醫院醫治，花費21萬2177元；並舉馬偕紀念醫院收據為證（
　　見本院卷第109-110頁、附民卷第7頁）。惟查，原告前於10
    9年5月16日至20日前往馬偕紀念醫院住院治療心臟病，此後
    並無異狀，直至同年9月5日、10月22日、11月26日始陸續向
    該院門診治療（見本院限制閱覽卷第5-21頁病歷資料），可
    知原告雖曾罹患心臟病，然而其於109年7月31日遭受毆打後
    ，並無大礙，故未就醫；參酌其於月餘以後（同年9月5日）
    僅需門診治療，益證其心臟病未因被告侵權行為而惡化。原
    告固然在同年12月住院治療心臟病，但無證據顯示此與系爭
    傷勢有何關聯，故原告此部分主張，洵無可採。是原告主張
    因傷支出醫藥費635元，確屬可取；其餘主張則非可採。
　㈢原告主張因傷需要休養2日，亦有新北市立聯合醫院診斷書可
    證（見本院卷第83頁）。其主張另有180日無法工作，損失
    薪資75萬元，並以訴外人泓筌科技股份有限公司（下稱泓筌
    公司）109年8月14日人事異動申請單、111年9月16日公函為
    證（見本院卷第109-110、113頁、附民卷第17頁）；惟原告
    所受系爭傷勢僅為撕裂傷、挫傷等輕微傷勢，無任何診斷資
    料顯示其需要休養半年，實難認為此部分主張為可採。再者
    ，原告任職於泓筌公司，月薪12萬5000元，此與109年薪資
    入帳紀錄大致相符（見本院卷第52-53頁存摺影本），堪認
    為真正；可知原告日薪4167元（125,000÷30=4,167，小數點
    以下四捨五入）。是以原告休養2日共計損失薪資8334元；
    逾此數額薪資損失，則非可信。
　㈣原告另稱其遭被告暴行所驚嚇，為此投宿飯店1個半月，花費
    14萬4760元云云，並舉信用卡帳單為據（見本院卷第110頁
    、附民卷第9-16頁）。但是原告僅受有撕裂傷、挫傷等輕度
    傷勢，已如前述，並無資料顯示其必須另行投宿飯店始可回
    復原有生活，是原告主張其因傷增加此部分生活支出一節
　　，亦非可取。
　㈤再按慰藉金之多寡，應斟酌雙方之身分、地位、資力與加害
    之程度及其他各種情形核定相當之數額。其金額是否相當，
    自應依實際加害情形與被害人所受之痛苦及雙方之身分、地
    位、經濟狀況等關係決定之（最高法院85年度台上字第460
    號判決意旨參照）。原告主張遭到被告毆傷，精神受有一定
    程度痛楚；本院考慮原告係大學畢業，擔任泓筌公司財務長
    ，月薪12萬5000元（見本院卷第36、49頁），吳嘉程為高職
    畢業，從事網路拍賣商品工作，張育騰係高職肄業，目前待
    業（見本院卷第36頁），再衡量兩造身分、地位、經濟狀況
    、侵權行為情節等一切情狀，認原告所請求慰撫金以10萬元
    為適當，逾此數額之慰撫金，尚非可採。
　㈥至被告辯稱原告於前開時地出言辱罵一節（見本院卷第35頁
　　），並未舉證證明，已難採納。何況，原告縱有不當言詞，
    被告仍應循法律程序主張權利，前開侵權行為仍非適法；是
    被告此部分辯詞，並非可取。綜上，原告因被告共同侵權行
    為所受上開損害，得請求被告連帶賠償10萬8969元（635+83
    34+100,000=108,969），逾此數額之主張，則非可採。
五、綜上所述，原告依民法第18條第1、2項、第184條第1項前段
　　、第185條第1項、第193條第1項、第195條第1項前段之規定
　　，訴請被告應連帶給付原告10萬8969元，及自起訴狀影本送
    達翌日起（吳嘉程自110年10月30日起，張育騰自110年11月
    13日起），均至清償日止，按年息5%計算之利息；為有理由
　　，應予准許。逾此範圍之請求，為無理由，應予駁回。
六、本件為判決基礎之事證已明，兩造其餘主張、陳述及所提證
    據，經審酌後，認均與本件結論無礙，不再一一論列，併予
    敘明。
七、據上論結，本件原告之訴為一部有理由，一部無理由，依民
    事訴訟法第79條前段、第85條第2項、第385條第1項前段，
    判決如主文。
中　　華　　民　　國　　111 　年　　10　　月　　18　　日
                  民事第十一庭  
                        審判長法  官  李慈惠
                              法  官  鄭貽馨
                              法  官  吳燁山
正本係照原本作成。
不得上訴。
中　　華　　民　　國　　111 　年　　10　　月　　20　　日
　　　　　　　　　　　　　    書記官  莊雅萍